【裁判字號】    92,訴,941
【裁判日期】    921111
【裁判案由】    搶奪
【裁判全文】
臺灣彰化地方法院刑事判決                          九十二年度訴字第九四一號
    公  訴  人  臺灣彰化地方法院檢察署檢察官
    被      告  甲○○
右列被告因搶奪案件，經檢察官提起公訴（九十二年度偵字第四三八九號），本院判
決如左：
    主  文
甲○○意圖為自己不法之所有，而搶奪他人之動產，累犯，處有期徒刑捌月。
    事  實
一、甲○○前曾有違反麻醉藥品管理條例、肅清煙毒條例、詐欺、竊盜等前科，且於
    九十年間因竊盜案件，經法院判處有期徒刑八月確定，並於民國九十一年二月三
    日執行完畢。詎其仍不思悔改，於九十二年五月二十七日九時三十分許，至彰化
    縣員林鎮○○路四一四號乙○○所經營之「一一茶坊」處，以欲持面額新臺幣（
    下同）一千元紙鈔一張向乙○○兌換面額五百元紙鈔二張為由，俟乙○○拿出面
    額五百元紙鈔二張持於手中，等待甲○○持面額一千元之紙鈔與之兌換時，甲○
    ○即基於意圖為自己不法所有之搶奪犯意，趁乙○○不注意之際，強行抽走乙○
    ○持於手上之上開五百元紙鈔二張而搶奪得手，隨即騎機車逃離，旋經乙○○報
    警而循線查獲。
二、案經臺中縣警察局烏日分局報請臺灣彰化地方法院檢察署檢察官偵查起訴。
    理  由
一、訊據被告甲○○供承確有於右揭時地，向被害人乙○○表示欲以一千元紙鈔一張
    向乙○○兌換面額五百元紙鈔二張，並於乙○○仍將五百元紙鈔二張持於手中之
    際，將該五百元紙鈔二張自乙○○手中抽走後離去等情不諱，雖否認右揭搶奪犯
    行，先於準備程序辯稱：伊係欲騙錢云云；其後於審理程序辯稱：僅係欲換錢云
    云。惟查：（一）本件被告甲○○確有於右揭時地，向乙○○表示欲以一千元紙
    鈔一張向乙○○兌換面額五百元紙鈔二張，並於乙○○仍將五百元紙鈔二張持於
    手中之際，將該五百元紙鈔二張自乙○○手中抽走後離去之事實，業據其於本院
    審理時供承不諱，核與證人即被害人乙○○於偵查中及本院審理時到庭證述之情
    節相符，並有警員職務報告一份、贓物認領保管單一紙、現場相片五張、案發及
    查獲現場簡圖各一紙等件附卷可資佐證，堪先認定。（二）次查證人乙○○於偵
    查中及審理時均明確證稱其係將五百元紙鈔二張持於手中，於等待被告持一千元
  紙鈔與之兌換之際，即遭被告將該二張五百元紙鈔抽走，此亦為被告所供認，則
    被告既係於證人乙○○持於手中尚支配管領系爭二張五百元紙鈔之際，乘乙○○
    不注意而以積極之行為，自乙○○手中抽走前揭二張五百元紙鈔，旋即離去，顯
    然被告於抽走乙○○手中之二張五百元紙鈔時，確有意圖為自己不法所有之搶奪
    犯意無訛。（三）又查被告雖於準備程序辯稱：伊係欲騙錢云云。然查：本件二
    張五百元紙鈔係由被告自證人乙○○手中以積極行為抽走，並非消極等待證人乙
    ○○自行交付予被告，均已如前述，倘被告果真僅係基於詐欺之犯意，則應係由
    陷於錯誤之被害人自行交付，惟本件客觀事實卻係由被告以積極行為抽走被害人
    手中之二張五百元紙鈔，足見被告於抽走前揭二張五百元紙鈔之際，並非基於詐
    欺之犯意，而係基於搶奪之犯意無誤，被告此部分所辯，尚無足取；至於被告其
    後於審理程序中空言辯稱僅係欲換錢云云，顯與客觀事實有悖，核屬犯後飾卸諉
    責之詞，毫無足採。綜上，本件事證明確，被告右揭犯行，洵堪認定，應予依法
    論科。
二、核被告甲○○所為，係犯刑法第三百二十五條第一項之搶奪罪。又被告前曾因竊
    盜案件，經法院判處有期徒刑八月確定，並於九十一年二月四日執行完畢，此有
    臺灣彰化地方法院檢察署刑案資料查註紀錄表及臺灣高等法院被告全國前案紀錄
    表各一份在卷可據，其於五年內再犯本件有期徒刑以上之罪，為累犯，應依刑法
    第四十七條之規定加重其刑。爰審酌被告之智識程度、品行、犯罪動機、目的、
    手段、犯罪所生危害、所得利益，及犯後仍飾詞圖卸，未見真誠悔悟等一切情狀
    ，量處如主文所示之刑，以資懲儆。
據上論斷，應依刑事訴訟法第二百九十九條第一項前段，刑法第第三百二十五條第一
項、第四十七條，判決如主文。
本案經檢察官陳德芳到庭執行職務。
中      華      民      國    九十二    年      十一     月    十一     日
                                臺灣彰化地方法院刑事第三庭
                                    審判長法官  李  進  清
                                    法      官  高  文  崇
                                    法      官  紀  佳  良
右正本證明與原本無異。
如不服本判決，應於判決送達後十日內向本院提出上訴狀( 須附繕本 )。
告訴人或被害人對於判決如有不服具備理由請求檢察官上訴者，其上訴期間之計算係
以檢察官收受判決正本之日期為準。
                                    法院書記官  張  木  松
中      華      民      國    九十二    年      十一     月    十七     日
刑法第三百二十五條
意圖為自己或第三人不法之所有，而搶奪他人之動產者，處六月以上五年以下有期徒
刑。
因而致人於死者，處無期徒刑或七年以上有期徒刑，致重傷者，處三年以上十年以下
有期徒刑。
第一項之未遂犯罰之。


司法院資訊處製作；財團法人民間司法改革基金會備份。
